臺灣新竹地方法院刑事判決　　　　　　　 96年度易字第562號
公　訴　人　臺灣新竹地方法院檢察署檢察官
被　　　告　甲○○
　　　　　　　　　　（另案於臺灣新竹監獄執行中）
上列被告因竊盜案件，經檢察官提起公訴（96年度偵字第2915號
），本院判決如下：
    主  文
甲○○竊盜，累犯，處有期徒刑肆月，扣案之鑰匙壹支沒收；又
竊盜，累犯，處有期徒刑陸月，扣案之鑰匙壹支沒收；又攜帶兇
器竊盜，累犯，處有期徒刑拾月，扣案之油壓剪貳支、白手套壹
只，均沒收。應執行有期徒刑壹年貳月，扣案之鑰匙壹支、油壓
剪貳支、白手套壹只，均沒收。
    事  實
一、甲○○前曾因施用第一級毒品及第二級毒品案件，經本院於
    民國九十四年八月九日以九十四年度訴字第六０四號判決各
    判處有期刑六月、六月，定應執行有期徒刑一年，於同年九
    月五日確定，甫於九十五年十月九日縮短刑期執行完畢。詎
    其仍不知悔改，復意圖為自己不法之所有，竟僅因缺錢花用
    ，即分別於附表編號一至三號所示之時間，在附表編號一至
    三號所示之地點，以附表編號一至三號所示之方式，竊取詳
    如附表編號一至三號所示屬丙○○所有及丁○○、乙○○二
    人管領使用之財物。嗣於九十六年五月五日下午四時三十分
    ，在新竹市○○區○○路六段二二六巷二五弄五三號前為警
    查獲，並扣得其所有、供行竊附表編號一至二號所示財物時
    所用之鑰匙一支、供行竊附表編號三號所示財物時所用之油
    壓剪二支及白手套一只等物而得悉上情。
二、案經新竹市警察局第三分局報告臺灣新竹地方法院檢察署檢
    察官偵查起訴。
    理  由
一、本件被告甲○○所犯竊盜罪，均非死刑、無期徒刑、最輕本
    刑為三年以上有期徒刑之罪，或高等法院管轄第一審之案件
    ，被告於本院行準備程序進行中，就被訴事實為有罪之陳述
    ，經本院合議庭認合於修正後刑事訴訟法第二百七十三條之
    一之規定，裁定進行簡式審判程序，合先敘明。
二、認定犯罪事實所憑之證據及認定之理由：
（一）被告甲○○於偵查中及本院審理時之自白，證明：被告確
      實曾分別於附表編號一至三號所示之時間、地點，竊盜如
      附表編號一至三號所示財物之事實。
（二）證人即同時與被告甲○○一同被查獲之胡金安、黃偉振（
      均另經檢察官不起訴處分）於偵查中之證述，證明：被告
      確實曾駕駛如附表編號二號所示、竊得之車號Ｌ七─九四
      五五號自小客車，並附載不知情之胡金安、黃偉振二人至
      附表編號三所示之地點竊取如附表編號三號所示財物之事
      實。
（三）被害人丙○○於警詢時之陳述及業經其領回失竊物所出具
      之贓物認領保管單一紙，證明：被害人丙○○所有之車號
      七六０一─ＫＶ號自小客車之門鎖遭人破壞、擺放於車內
      如附表編號一號所示之財物亦遭人竊取之事實。
（四）被害人丁○○於警詢時之陳述及業經其領回失竊物所出具
      之贓物認領保管單一紙，證明：被害人丁○○所使用（登
      記於黃偉達名下）之車號Ｌ七─九四五五號自小客車確實
      遭人竊取之事實。
（五）被害人乙○○於警詢時之陳述及業經其領回失竊物所出具
      之贓物認領保管單一紙，證明：被害人乙○○所管領、高
      輝營造公司所有之三向式電纜線二十公尺、山葉牌 ET900
      型發電機一臺原擺放在附表編號號所示之工地內遭人竊取
      之事實。
（六）現場照片十九張，佐證被告上開犯罪事實。
（七）扣案屬被告所有之鑰匙一支、油壓剪二支及白手套一只等
      物，佐證被告自白其確有為附表編號一至三號所示之竊盜
      行為。
    綜上所述，本件事證已臻明確，被告三次竊盜之犯行洵堪認
    定，應予依法論科。
三、論罪與科刑之審酌：
（一）罪名─核被告甲○○就附表編號一號所示部分之所為，係
      犯刑法第三百二十條第一項之竊盜罪；就附表編號二號所
      示部分之所為，係犯刑法第三百二十條第一項之竊盜罪；
      就附表編號三號所示部分之所為，係犯刑法第三百二十一
      條第一項第三款之攜帶兇器竊盜罪。
（二）罪數關係─被告所犯上開三罪間，犯意各別，行為互異，
      罪名不同，應予分論併罰。
（三）累犯─被告甲○○前曾因施用第一級毒品及第二級毒品案
      件，經本院於九十四年八月九日以九十四年度訴字第六０
      四號判決各判處有期刑六月、六月，定應執行有期徒刑一
      年，於同年九月五日確定，甫於九十五年十月九日縮短刑
      期執行完畢，有臺灣新竹地方法院檢察署刑案資料查註紀
      錄表及臺灣高等法院被告全國前案紀錄表各一份在卷足參
      ，其於受有期徒刑之執行完畢後五年以內再犯本件有期徒
      刑以上之三罪，均為累犯，依刑法第四十七條第一項規定
      加重其刑。
（四）科刑─爰審酌被告年經尚輕，四肢健全，自應努力工作憑
      己力賺取金錢，竟僅因缺錢花用即於短時間內再度觸法，
      所幸其竊取之財物均經警員追回，並未造成被害人嚴重之
      財產損失及其犯罪後之態度尚稱良好等一切情狀，分別量
      處如主文所示之刑，並定其應執行刑，以資警惕。
（五）沒收─扣案之鑰匙一支係被告所有，供行竊附表編號一、
      二號所示之物，另扣案之油壓剪二支及白手套一只亦係被
      告所有，供行竊附表編號三號所示之物，業經被告陳明在
      卷，均應依刑法第三十八條第一項第二款之規定宣告沒收
      。
四、適用之法律：
（一）刑事訴訟法第二百七十三條之一第一項、第二百九十九條
      第一項前段。
（二）刑法第三百二十條第一項、第三百二十一條第一項第三款
      、第四十七條第一項、第五十一條第五款、第三十八條第
      一項第二款，刑法施行法第一條之一，判決如主文。
本案經檢察官侯少卿到庭執行職務。
中　　華　　民　　國　　96　　年　　10　　月　　4 　　日
                  刑事第六庭  法　官  遲中慧
以上正本證明與原本無異。
如不服本判決應於收受本判決後10日內向本院提出上訴書狀，上
訴書狀應敘述具體理由。上訴書狀未敘述上訴理由者，應於上訴
期間屆滿後20日內補提理由書狀於本院 (均須按他造當事人之人
數附繕本 )「切勿逕送上級法院」。
中　　華　　民　　國　　96　　年　　10　　月　　4 　　日
                              書記官  柯雅菱
附錄本案論罪科刑法條全文：
中華民國刑法第三百二十條
I  意圖為自己或第三人不法之所有，而竊取他人之動產者，為
    竊盜罪，處五年以下有期徒刑、拘役或五百元以下罰金。
II  意圖為自己或第三人不法之利益，而竊佔他人之不動產者，
    依前項之規定處斷。
III  前二項之未遂犯罰之。
中華民國刑法第三百二十一條第一項
I  犯竊盜罪而有左列情形之一者，處六月以上、五年以下有期
    徒刑：
  一  於夜間侵入住宅或有人居住之建築物、船艦或隱匿其內而
      犯之者。
  二  毀越門扇、牆垣或其他安全設備而犯之者。
  三  攜帶兇器而犯之者。
  四  結夥三人以上而犯之者。
  五  乘火災、水災或其他災害之際而犯之者。
  六  在車站或埠頭而犯之者。
II  前項之未遂犯罰之。
附表：
 ┌──┬────┬────┬───┬─────────┬────┐
 │編號│犯罪時間│犯罪地點│被害人│竊盜方式及竊得財物│所犯法條│
 ├──┼────┼────┼───┼─────────┼────┤
 │ 一 │96年5月3│新竹縣竹│丙○○│以扣案、其所有之鑰│刑法第32│
 │    │日晚間11│東鎮自強│      │匙一支為工具，破壞│0條第1項│
 │    │時許    │路旁    │      │車牌號碼7601-KV號 │之普通竊│
 │    │        │        │      │自小客車之門鎖，侵│盜罪；  │
 │    │        │        │      │入其內竊取車內之皮│        │
 │    │        │        │      │包一個，內有存摺二│        │
 │    │        │        │      │本、空印章一枚及臺│        │
 │    │        │        │      │灣居民往來大陸通行│        │
 │    │        │        │      │證一本等物，得手後│        │
 │    │        │        │      │即逃逸            │        │
 ├──┼────┼────┼───┼─────────┼────┤
 │ 二 │96年5月5│新竹縣芎│丁○○│以同上之鑰匙一支為│同上    │
 │    │日中午12│林鄉五龍│      │工具，竊取車牌號碼│        │
 │    │時許    │村五和街│      │L7-9455號自小客車 │        │
 │    │        │223號前 │      │一輛，得手後供己代│        │
 │    │        │        │      │步之用            │        │
 ├──┼────┼────┼───┼─────────┼────┤
 │ 三 │96年5月5│新竹市香│乙○○│攜帶其所有、客觀上│刑法第32│
 │    │日下午3 │山區臺61│      │具有危險性、可供兇│1條第1項│
 │    │時許    │線與宮口│      │器使用之油壓剪二支│第3款之 │
 │    │        │街旁之工│      │，竊取工地內之三向│加重竊盜│
 │    │        │地      │      │式電纜線二十公尺、│罪      │
 │    │        │        │      │山葉牌ET900型發電 │        │
 │    │        │        │      │機一臺等物，得手後│        │
 │    │        │        │      │逃逸              │        │
 └──┴────┴────┴───┴─────────┴────┘
